【裁判字號】    91,訴,2919
【裁判日期】    920328
【裁判案由】    違反槍砲彈藥刀械管制條例
【裁判全文】
台灣台中地方法院刑事判決                        九十一年度訴字第二九一九號
    公  訴  人  臺灣臺中地方法院檢察署檢察官
    被      告  乙○○
    選任辯護人  王能幸律師
右列被告因違反槍砲彈藥刀械管制條例案件，經檢察官提起公訴（九十一年度偵字第
一七八九一號），本院判決如左：
    主      文
乙○○未經許可運輸可發射子彈具有殺傷力之槍枝，處有期徒刑伍年肆月，併科罰金
新臺幣貳拾萬元，罰金如易服勞役，以罰金總額與陸個月之日數比例折算。扣案之仿
BERETTA 廠半自動手槍製造可發射子彈具有殺傷力之金屬玩具手槍壹支（槍枝管制編
號 0000000000）、改造土造子彈肆顆，均沒收。
    事      實
一、乙○○於民國九十一年九月九日二十時三十三分許，受甲○○（另案在監執行）
    電話之託，要其前往南投縣水里鄉○○村○○路甲○○住處附近，運輸仿BERETT
    A 廠半自動手槍製造可發射子彈具有殺傷力之金屬玩具手槍一支、（槍枝管制編
    號0000000000）、改造土造子彈六顆、制式子彈一顆，以供甲○○與他人處理事
    情時之用，於同日二十一時五十二分乙○○已到達水里鄉甲○○指定之地點，即
    打電話給甲○○，甲○○即命他人將該槍、彈交給乙○○，於二十二時三十分許
    ，乙○○將上開槍彈運輸至台中市○○○路甲○○女友住處，在等待甲○○出面
    接受時被警查獲，並扣得上開槍、彈。
二、案經臺中市警察局第三分局報告台灣台中地方法院檢察署檢察官偵查起訴。
    理      由
一、訊據被告乙○○坦承有替甲○○運送一包東西到台中市，惟矢口否認係運送槍彈
    ，辯稱：伊不知包包內是何物云云，雖被告乙○○於警訊、及檢察官偵訊時供認
    「九十一年五月初某日，在臺中市○○○○道附近，以新台幣（下同）六萬元之
    價格，向綽號「阿興」之不詳姓名成年男子購得具有殺傷力之金屬玩具手槍乙枝
    （含彈匣乙個，下同）及土造子彈七顆後，放置在臺中縣潭子鄉○○路其所有報
    廢車牌號碼ＱＣ─５３２１號自用小客車內，未經許可而持有之。嗣於同年九月
    九日二十二時許，乙○○取出前揭槍彈，放在所攜帶之手提箱內，欲伺機丟棄。
    迄翌（十）日零時十五分許，乙○○途經臺中市○區○○里○○路一九七號前，
    為警查獲前開手槍及子彈」等語，並經公訴人以被告持有上開槍、彈之罪名起訴
    。被告於本院審理時翻異前詞，改辯稱：「我沒有購買手槍，是朋友甲○○於九
    月九日八點多，請我幫忙，當時我不知道裡面是何東西。是甲○○請我到他家附
    近等他舅舅，他舅舅會拿壹包東西給我，我到時有打電話給他，後來我拿東西上
    樓去給他朋友。上去後，上面就有警員在那裡，就被警員抓走了。被警員抓走後
    ，所說的都不實在。當時警員也沒有刑求。當時我怕被收押，才依照警員所言去
    陳述的。於偵查時所言也不實在」等語。經本院調閱被告第000000000
    0號行動電話，發現被告於九十一年九月九日二十時三十三分許，先由被告撥電
    話給甲○○使用之0000000000號，之後緊接由甲○○於同日二十時四
    十一分許回撥給被告，連續數通，於同日二十一時五十二分，被告以行動電話通
    知甲○○，人已到達南投縣水里鄉，甲○○於二十一時五十三分，回話給被告，
    被告又於二十一時五十五分，發話給甲○○，此三通行動電話基地台位置均在南
    投縣水里鄉○○路，可見被告確實有到南投縣水里鄉○○路附近甲○○之住所，
    之後被告自南投縣水里鄉將所持有之槍彈運輸回台中，被告自南投縣水里鄉將所
    持有之槍彈運輸回台中途中，直到九月十日零時三十分在台中市警察局第三分局
    勤工派出所製作筆錄止，被告與甲○○二人間，共有十三通電話往來，此有和信
    電信股份有限公司檢送之被告所用第0000000000號行動電話通聯紀錄
    一份附卷可證，並與被告供述情節部分相符，被告稱：「我是於十點多被抓警抓
    到，到派出所時，問筆錄是凌晨製作。於派出所內有和甲○○聯絡，但他約有十
    三通電話，我們互發收話，甲○○的舅舅姓名我不知道姓名。我是九點五十二分
    我打電話給甲○○，說我到了，吳就說，叫我等一下。再一次打電話給他，我說
    我東西拿到了，東西要送到南和里，東西是用帆布袋裝的，是他舅舅裝的，東西
    我都沒有動到，後來我把東西拿到他女友住處。於十點三十分，我就打電話說我
    人到台中，當時我在忠明南路他女友住處，叫我在那裡等，後來，我就一直打電
    話給他，問他何時到？為何拖拖拉拉的。後來吳有再打電話給我，說等一下就到
    ，直到十一點零七分，我打給他，那時，我已被抓了，即在他女友住處大樓被抓
    ，當時是十點到十一點中間被抓」。「到了文心南路後，他告訴我說，快點把東
    西拿上來，叫我拿去給他女友。他要拿這些東西去和別人處理事情，急需用這些
    東西。當時我是從後座拿出來的，布袋內是一只盒子。要去水里他家中時，甲○
    ○打電話對我說，他在忙，要我幫忙去他水里家中跟他舅舅拿東西，他要用這些
    東西和別人處理事情，我是幫朋友的忙。當時我有一直問他，因我有懷疑，可能
    是非法東西，但我不敢確定，但他都沒有說，他只說，你快點去幫我拿來，我要
    處理事情用。他都沒有說，這是何東西。我拿到後，於路上即狂飆回來，到時，
    我打電話向他說，他說很快，就說要我拿東西上去給他女友。於回來的路上，我
    很緊張，因甲○○的舅舅有拿壹包東西給我，我不知道何物，但我感覺怪怪的，
    即趕著回台中交給他，以便了了一件事情，因這是別人託的事情，當時也晚了我
    必須要回家。當時我是跟一位老伯進去大樓的警衛室的，一進去，警察就來了」
    。「我是從水里鄉新城村新城巷八八號，附近之餐廳門口等，當時我是看到他舅
    舅從加油站過來的，從工程車上，拿下這包東西給我，我以為是拿工程的工具給
    我，有問他舅舅，這是何物，他舅舅沒有說，我就走了，因我們二人互不認識，
    他們家在餐廳和加油站之間。我就送到台中市○○區○○路一九七號十一樓，他
    女友住處。上去後，他女友不在，進入中庭後，即被警察抓到了」。「我只承認
    從水里鄉運輸槍枝到台中，但我否認持有該槍彈。我於警局承認，後來又翻供，
    是因我沒有前科，才把真相說出來」。「是甲○○要我去水里幫他拿的，甲○○
    只說他有事情要處理，要我去水里家中向他舅舅拿東西，要我趕緊送至台中」。
    證人甲○○雖到庭供稱：「我並沒有向乙○○說這些。我並沒有叫乙○○去拿東
    西。也沒有請他頂替任何罪。我和舅舅感情並不好，他競選失利後，就不知去向
    ，很久沒有聯絡，我舅舅的地址我也不知道。我舅舅的身高約一百七十八公分」
    。「我都沒有和乙○○聯絡，○九五六─五四六八二九號並不是我的。我用的電
    話是和信電信的電話，電話號碼不記得，○九五六─五四六八二九號、0000
    000000號、○九一六─五六五六一二號，○九一六─五六五六一六號、○
    九一七─六五一四五九號以上這幾支電話都不是我的。我家中的電話是○四九─
    0000000號，被告當時密集的和別人聯絡，是否他在急著找毒品使用」。
    之後證人甲○○又稱：「當時我被移送到地檢署，有碰到乙○○也被移送，乙○
    ○就請我是否能幫他交保，我就請我媽媽黃美雲幫他交保。後來乙○○交保後，
    常常到我家中，找我媽媽的麻煩。我和乙○○聯絡過電話，但沒有那麼密集。0
    000000000電話是向別人借用的，我確實有和乙○○聯絡，但沒有講過
    那麼多次」。證人甲○○先是否認有使用第○九五六─五四六八二九號行動電話
    ，經辯護人陳述可以慢慢找證據，證人甲○○最後才承認「電話是向別人借用的
    ，○九五六─五四六八二九電話是向別人借用的，只是沒有打那麼多通電話而已
    」，可見證人甲○○先前所述，其無叫被告去水里鄉拿槍彈等語，顯係推卸之詞
    ，之後因被告知辯護人強調能慢慢找出證據，證明甲○○有使用第000000
    0000號行動電話，證人甲○○才承認確實有使用該支電話與被告聯絡，但沒
    有那麼多通電話，惟查是否當時有打多少通電話，有通聯紀錄可證，是和信公司
    檢送之被告通聯紀錄應堪認定，證人甲○○先前否認應不足採信。被告既知甲○
    ○急著要與他人處理事情，而須該包東西，且被告又以最快車速，前往運輸，以
    最快車速奔馳于台中與水里鄉間，被告於取得甲○○所要的槍彈後，隨即電話通
    知甲○○，儘速拿取，以便與他人處理事情之用，期間並一再追問甲○○運輸內
    容是何物？被告亦自承運輸該物時，感覺怪怪的，既係甲○○要持該未與他人處
    理事情之用，又經過多層包裝，其最內層之鐵皮箱號碼，又係被告應警員要求自
    動打開，該槍彈並不輕，又經外層包裝，內再裝置鐵製手提箱，被告又能主動打
    開密碼，被告辯稱不知係槍彈，何人能信，另查被告與甲○○二人，交往已深，
    被告願於深夜，千里迢迢，加速趕往運輸，被告在甲○○一再拜託、催促下，且
    明知甲○○急須該物，持以和他人處理事情之用，依此情形下，被告一定相信所
    運輸之物，係甲○○急需且係非法之物，而甲○○於被告被捕後，為報答其協助
    之情，特交帶其母黃美雲為被告交保二萬元，亦有刑事被告現金保證書一件在卷
    可證，是被告所辯其不知運輸之物為槍彈之詞，其所辯顯係卸責之詞，不足採信
    ，末查扣案之槍、彈經送鑑定結果均具有殺傷力，有內政部警政署刑事警察局九
    十一年十月十五日刑鑑字第○九一○二四六○三四號槍彈鑑定書一紙附件可參，
    其犯行應堪認定。
二、被告運輸槍彈，當然包含持有，自不另論非法持有槍彈罪，核被告所為，係犯槍
    砲彈藥刀械管制條例第十一條第一項、第十二條第一項之罪。其一運輸槍、彈行
    為，觸犯上開二罪行，為想像競合犯，應從一重之槍砲彈藥刀械管制條例第十一
    條第一項未經許可運輸可發射子彈具有殺傷力之槍枝罪處斷。公訴人認被告係犯
    槍砲彈藥刀械管制條例第十一條第四項未經許可持有可發射子彈具有殺傷力之槍
    枝罪，及第十二條第四項之未經許可持有子彈罪，尚有未洽，應予變更，併此敘
    明。爰審酌被告犯罪之動機、手段，無故運輸槍彈對社會危害重大及坦承運輸犯
    行之犯後態度等一切情狀，量處如主文所示之刑，並就罰金部分，諭知易服勞役
    之折算標準，以示懲儆。扣案之仿BERETTA 廠半自動手槍製造可發射子彈具有殺
    傷力之金屬玩具手槍一支（槍枝管制編號0000000000）、改造土造子彈四顆，均
    為違禁物，應宣告沒收。另制式子彈一顆、改造子彈二顆因送鑑試射，其子彈結
    構已遭破壞，喪失效能，已非違禁物，爰不予諭知沒收，併此敘明。
據上論斷，應依刑事訴訟法第二百九十九條第一項前段、第三百條，槍砲彈藥刀械管
制條例第十一條第一項第十二條第一項，刑法第十一條前段第五十五條第四十
二條第三項、第三十八條第一項第一款，罰金罰鍰提高標準條例第二條，現行法規所
定貨幣單位折算新臺幣條例第二條，判決如主文。
中      華      民      國    九十二    年      三    月        二十八  日
                                  台灣台中地方法院刑事第三庭
                                        法  官  黃  松  竹
右正本證明與原本無異。
如不服本判決，應於判決送達後十日內，向本院提出上訴狀，上訴於台灣高等法院台
中分院（須附繕本）。
                                        書記官
中      華      民      國    九十二    年      三    月        二十八  日
附錄論罪科刑之法條︰
槍砲彈藥刀械管制條例第十一條第一項：未經許可，製造、販賣或運輸第四條第一項
第一款所稱其他可發射具有殺傷力之各式槍砲金屬者，處五年以上有期徒刑，併科新
台幣一千萬元以下罰金。
槍砲彈藥刀械管制條例第十二條第一項：未經許可，製造、販賣或運輸子彈者，處一
年以上七年以下有期徒刑，併科新台幣五百萬元以下罰金。


司法院資訊處製作；財團法人民間司法改革基金會備份。
